【裁判字號】    98,裁,1556
【裁判日期】    980625
【裁判案由】    地價稅
【裁判全文】
最  高  行  政  法  院  裁  定
                                      98年度裁字第1556號
上  訴  人  南和興產股份有限公司
代  表  人  甲○○
訴訟代理人  劉豐州  律師
被 上訴 人  高雄市稅捐稽徵處
代  表  人  乙○○
上列當事人間地價稅事件，上訴人對於中華民國98年3月17日高
雄高等行政法院97年度訴字第892號判決，提起上訴，本院裁定
如下：
    主  文
上訴駁回。
上訴審訴訟費用由上訴人負擔。
    理  由
一、按對於高等行政法院判決之上訴，非以其違背法令為理由，
    不得為之，行政訴訟法第242條定有明文。依同法第243條第
    1項規定，判決不適用法規或適用不當者，為違背法令；而
    判決有同條第2項所列各款情形之一者，為當然違背法令。
    是當事人對於高等行政法院判決上訴，如依行政訴訟法第24
    3條第1項規定，以高等行政法院判決有不適用法規或適用不
    當為理由時，其上訴狀或理由書應有具體之指摘，並揭示該
    法規之條項或其內容；若係成文法以外之法則，應揭示該法
    則之旨趣；倘為司法院解釋或本院之判例，則應揭示該判解
    之字號或其內容。如以行政訴訟法第243條第2項所列各款情
    形為理由時，其上訴狀或理由書，應揭示合於該條項各款之
    事實。上訴狀或理由書如未依此項方法表明，或其所表明者
    與上開法條規定不合時，即難認為已對高等行政法院判決之
    違背法令有具體之指摘，其上訴自難認為合法。
二、本件上訴人對於高等行政法院判決上訴，主張：原判決於解
    釋適用土地稅減免規則第10條規定時，將「騎樓走廊」若屬
    法定空地之情形，排除於該法條所定減免標準之適用範圍之
    外，增加土地稅法第6條規定所無之限制，顯有悖於憲法第1
    9條租稅法律主義、第23條法律保留原則、司法院釋字第566
    號解釋意旨及土地稅法第6條規定等語，雖以該判決違背法
    令為由，惟核其上訴理由，係就原審取捨證據、認定事實之
    職權行使，以其主觀歧異之法律見解，指摘其為不當，而非
    具體表明合於不適用法規、適用法規不當、或行政訴訟法第
    243條第2項所列各款之情形，難認對該判決之如何違背法令
    已有具體之指摘。依首開規定及說明，應認其上訴為不合法
    。又土地稅法第6條規定「為發展經濟，促進土地利用，增
    進社會福利，對於．．騎樓走廊．．及合理之自用住宅等所
    使用之土地．．得予適當之減免；其減免標準及程序，由行
    政院定之。」，本件係依該規定授權訂定之土地稅減免規則
    辦理，上訴人任指為原判決增加土地稅法第6條規定所無之
    限制云云，自難認為已對高等行政法院判決之違背法令有具
    體之指摘，附此敘明。
三、據上論結，本件上訴為不合法。依行政訴訟法第249條第1項
    前段、第104條、民事訴訟法第95條、第78條，裁定如主文
    。
中    華    民    國    98    年    6     月    25    日
                    最高行政法院第二庭
                        審判長法官  鍾  耀  光
                              法官  廖  宏  明
                              法官  張  瓊  文
                              法官  王  德  麟
                              法官  黃  清  光
以  上  正  本  證  明  與  原  本  無  異
中    華    民    國    98    年    6     月    25    日
                              書記官  王  史  民


司法院資訊處製作；財團法人民間司法改革基金會備份。
